臺灣臺北地方法院刑事判決　　　　　　　96年度訴字第1603號
公　訴　人　臺灣臺北地方法院檢察署檢察官
被　　　告　甲○○
　　　　　　　　　　（另案在臺灣臺北監獄士林分監執行中）
上列被告因違反毒品危害防制條例案件，經檢察官提起公訴（九
十六年度毒偵字第二七○六號），被告於本院準備程序中就被訴
事實為有罪之陳述，經告知簡式審判程序之旨，並聽取公訴人及
被告之意見後，本院合議庭認為適宜由受命法官獨任進行簡式審
判程序而裁定改由受命法官獨任進行簡式審判程序審理，判決如
下：
    主  文
甲○○施用第二級毒品，處有期徒刑月，扣案之大吸食器壹組
沒收之。又施用第一級毒品，處有期徒刑捌月，扣案之已使用過
注射針筒壹支沒收之。應執行有期徒刑拾月。扣案之大吸食器壹
組及已使用過注射針筒壹支均沒收之。
    事  實
一、甲○○於民國九十四年間，因違反槍砲彈藥刀械管制條例案
    件，經本院以九十四年度訴字第三一七號判決判處有期徒刑
    一年二月，併科罰金新臺幣十萬元，緩刑三年，緩刑期內付
    保護管束確定，嗣該緩刑之宣告經臺灣士林地方法院以九十
    五年度撤緩字第五七號裁定撤銷確定，前開所判處之有期徒
    刑刑期並經臺灣士林地方法院以九十六年度聲減字第一五七
    九號裁定減為有期徒刑七月確定（現在臺灣臺北監獄士林分
    監執行中，縮刑期滿日期為九十七年八月八日，不構成累犯
    ）。
二、甲○○前因施用第一級毒品海洛因案件，經臺灣士林地方法
    院檢察署檢察官聲請臺灣士林地方法院以九十五年度毒聲字
    第二五○號裁定送勒戒處所觀察、勒戒，並經該署檢察官將
    甲○○送臺灣士林看守所附設勒戒處所執行觀察、勒戒後，
    因無繼續施用毒品之傾向，於九十五年十月十四日釋放出所
    ，並經臺灣士林地方法院檢察署檢察官於同日以九十五年度
    毒偵緝字第一四八號、九十五年度毒偵字第一九○五號為不
    起訴處分確定。甲○○於前開觀察、勒戒執行完畢釋放後五
    年內，基於施用第二級毒品安非他命之犯意，於九十六年八
    月二十日晚間某時許，在臺北市○○區○○街三十二巷四號
    三樓Ｄ室居處，施用第二級毒品安非他命一次。又基於施用
    第一級毒品海洛因之犯意，於翌日（二十一日）晚間某時許
    ，在上址，施用第一級毒品海洛因一次。嗣於九十六年八月
    二十二日上午九時十分許，為警持本院所核發之九十六年度
    聲搜字第一三七一號搜索票至上址搜索查獲，並扣得甲○○
    所有供施用第二級毒品安非他命所用之大吸食器一組及供施
    用第一級毒品海洛因所用之已使用過注射針筒一支、非其所
    有之分裝勺一支、殘渣袋二十六只及小吸食器一組。
三、案經臺北縣政府警察局板橋分局報請臺灣臺北地方法院檢察
    署檢察官偵查起訴後，因甲○○於本院準備程序中就被訴事
    實為有罪之陳述，本院合議庭認為適宜由受命法官獨任進行
    簡式審判程序而裁定改由受命法官獨任進行簡式審判程序審
    理。
    理  由
一、上開事實，業據被告甲○○自白不諱，而其於九十六年八月
    二十二日為警查獲後所採集之尿液經警送臺灣檢驗科技股份
    有限公司以初步檢驗－ＥＩＡ酵素免疫分析法及確認檢驗－
    ＧＣ／ＭＳ氣相層析／質譜儀法檢驗後呈安非他命類、鴉片
    類陽性反應，有臺灣檢驗科技股份有限公司九十六年九月五
    日濫用藥物尿液檢驗報告一份在卷可查，復有扣案之吸食器
    、分裝勺、殘渣袋、已使用過注射針筒等可佐及該等扣案物
    品之照片列印資料在卷可按，是被告之任意性自白顯與事實
    相符。查被告因犯施用第一級毒品海洛因之違反毒品危害防
    制條例案件而有如事實欄二所載之觀察勒戒等情，有臺灣士
    林地方法院九十五年度毒聲字第二五○號刑事裁定、臺灣士
    林地方法院檢察署檢察官九十五年度毒偵緝字第一四八號、
    九十五年度毒偵字第一九○五號不起訴處分書、臺灣高等法
    院被告前案紀錄表及毒品紀錄表等在卷可參，本案事證明確
    ，被告犯行堪以認定，應予依法論科。
二、查海洛因為毒品危害防制條例第二條第二項第一款所稱之第
    一級毒品；安非他命則屬毒品危害防制條例第二條第二項第
    二款所稱之第二級毒品。核被告所為，係犯毒品危害防制條
    例第十條第一項之施用第一級毒品罪及同條第二項之施用第
    二級毒品罪。其持有第一級毒品海洛因、第二級毒品安非他
    命之低度行為分別為施用第一級毒品海洛因、第二級毒品安
    非他命之高度行為所吸收，不另論罪。所犯上開二罪，犯意
    各別，罪名有異，應予分論併罰。爰審酌被告前經觀察勒戒
    之矯治處遇後，猶為本案之施用第一級毒品海洛因、第二級
    毒品安非他命之行為，然其所為主要係戕害自身，並未直接
    積極損害他人之利益，犯罪之動機、目的、手段、生活狀況
    、智識程度暨犯罪後坦承犯行之態度等一切情狀，各量處如
    主文所示之刑，並定其應執行之刑，以示懲儆。
三、至扣案之大吸食器一組，為供被告施用第二級毒品安非他命
    所用之物；已使用過注射針筒一支，則為供被告施用第一級
    毒品海洛因所用之物，且均為被告所有，業據被告供陳在卷
    （見本院九十六年十二月十日準備程序筆錄、審判筆錄），
    爰依刑法第三十八條第一項第二款之規定宣告沒收之。另扣
    案之分裝勺一支、殘渣袋二十六只、小吸食器一組，被告均
    否認為其所有，復無證據證明為被告所有，且非屬違禁物，
    是依法顯無從宣告沒收，附此敘明。
據上論斷，應依刑事訴訟法第二百七十三條之一第一項、第二百
九十九條第一項前段，毒品危害防制條例第十條第一項、第二項
，刑法第十一條前段、第五十一條第五款、第九款、第十款、第
三十八條第一項第二款，判決如主文。
本案經檢察官汪南均到庭執行職務
中　　華　　民　　國　　96　　年　　12　　月　　17　　日
　　　　　　　　　刑事第九庭  法　官　黃紹紘
以上正本證明與原本無異。
如不服本判決，應於判決送達後十日內向本院提出上訴狀（應抄
附繕本）。告訴人或被害人如對於本判決不服者，應具備理由請
求檢察官上訴，其上訴期間之計算係以檢察官收受判決正本之日
期為準。
　　　　　　　　　　　　　　　書記官　陳靜君
中　　華　　民　　國　　96　　年　　12　　月　　18　　日
附錄本案論罪科刑所犯法條全文
毒品危害防制條例第十條
施用第一級毒品者，處六月以上五年以下有期徒刑。
施用第二級毒品者，處三年以下有期徒刑。
